# 求助陈版、关于合并层面资产评估所得税的相关疑惑

提问人：zjt1 时间：2022-02-26 23:19:07
陈版求助！！急急急！！！ A公司（母公司） 2018 年购买B公司时，固定资产增值 100 万，确认了资本公积和25%的递延所得税负债，A、B公司收购时的税率都是25%， 2019 年、照常摊销， 2020 年A公司享受税收优惠政策，所得税税率改为15%，这样是否会影响到当时收购时点确认的资本公积和递延所得税负债，另外如果B公司也享受税收优惠政策，也适用15%的企业所得税，那是否会影响固定资产评估增值这一块的摊销和递延？（从原来的25%改为15%）

回答人：chenyiwei
与被收购方资产评估增值相关的递延所得税应按照被收购方的适用税率计量。因此收购方本身的适用税率变动对该项递延所得税无影响。
购买日后被收购方的适用税率发生变化时，应对该项递延所得税余额中预计将在税收优惠期间转回的部分进行调整，对应调整“所得税费用——递延所得税费用”，但不调整购买日原确认的商誉。